<!DOCTYPE html PUBLIC "-//W3C//DTD XHTML 1.0 Transitional//EN" "http://www.w3.org/TR/xhtml1/DTD/xhtml1-transitional.dtd">
<html xmlns="http://www.w3.org/1999/xhtml">
<head>
	<meta http-equiv="Content-Type" content="text/html; charset=iso-8859-1" />
	<title>Ymmärrä suomea</title>
	<style type="text/css" media="all">@import "css/styles.css";</style>
	<script type="text/javascript" src="swfobject.js"></script>
</head>
<body class="font-medium">
	<div id="main-wrapper">
		<div id="topbar"></div>
		<div id="main-menu">
			<table cellspacing="0" cellpadding="0" border="0" class="add-links"><tr>
				<td class="item"><img class="raquo" src="i/raquo.gif" alt="" height="7" width="4" /><a href="/ymmarra/index.php?moduli=sanakirja">Sanakirja</a></td>
				<td class="item"><img class="raquo" src="i/raquo.gif" alt="" height="7" width="4" /><a href="/ymmarra/index.php?moduli=verbit">Verbiluettelo</a></td>
				<td class="item"><img class="raquo" src="i/raquo.gif" alt="" height="7" width="4" /><a href="/ymmarra/index.php?moduli=kielioppi">Kielioppi</a></td>
			</tr></table>
			<table cellspacing="0" cellpadding="0" border="0"><tr>
				<td class="item"><img class="raquo" src="i/raquo.gif" alt="" height="7" width="4" /><a href="/ymmarra/index.php">Etusivu</a></td>
				<td class="item"><img class="raquo" src="i/raquo.gif" alt="" height="7" width="4" /><a href="/ymmarra/index.php?moduli=tekstit">Lukutekstit</a></td>
			</tr></table>
		</div>
		<div id="content">
			<table cellspacing="0" cellpadding="0" border="0" id="content-wrapper"><tr>
				<td>
					<div id="left-menu">
												<div class="header-verb"><span>Verbit</span></div>
						<div class="menu">
								<div class="init"><a href="/ymmarra/index.php?moduli=verbit&kirjain=a">A</a></div>
								<div class="init"><a href="/ymmarra/index.php?moduli=verbit&kirjain=e">E</a></div>
								<div class="init"><a href="/ymmarra/index.php?moduli=verbit&kirjain=h">H</a></div>
								<div class="init"><a href="/ymmarra/index.php?moduli=verbit&kirjain=i">I</a></div>
								<div class="init"><a href="/ymmarra/index.php?moduli=verbit&kirjain=j">J</a></div>
								<div class="init"><a href="/ymmarra/index.php?moduli=verbit&kirjain=k">K</a></div>
								<div class="init"><a href="/ymmarra/index.php?moduli=verbit&kirjain=l">L</a></div>
								<div class="init"><a href="/ymmarra/index.php?moduli=verbit&kirjain=m">M</a></div>
								<div class="init"><a href="/ymmarra/index.php?moduli=verbit&kirjain=n">N</a></div>
								<div class="init"><a href="/ymmarra/index.php?moduli=verbit&kirjain=o">O</a></div>
								<div class="init"><a href="/ymmarra/index.php?moduli=verbit&kirjain=p">P</a></div>
								<div class="init"><a href="/ymmarra/index.php?moduli=verbit&kirjain=r">R</a></div>
								<div class="init"><a href="/ymmarra/index.php?moduli=verbit&kirjain=s">S</a></div>
								<div class="init"><a href="/ymmarra/index.php?moduli=verbit&kirjain=t">T</a></div>
								<div class="init"><a href="/ymmarra/index.php?moduli=verbit&kirjain=u">U</a></div>
								<div class="init"><a href="/ymmarra/index.php?moduli=verbit&kirjain=v">V</a></div>
								<div class="init"><a href="/ymmarra/index.php?moduli=verbit&kirjain=y">Y</a></div>
								<div class="init"><a href="/ymmarra/index.php?moduli=verbit&kirjain=Ä">Ä</a></div>
						</div>					</div>
				</td>
				<td>
					<div id="main-content">
						<div id="path">
							<a href=".">Etusivu</a> &gt; <a href="/ymmarra/index.php?moduli=verbit&kirjain=K">K</a>						</div>
													<h1>KIIHTYÄ</h1>
						<table cellspacing="0" cellpadding="0" border="0">
							<tr>
								<td colspan="2" style="padding-bottom:10px;"><strong>Aktiivin indikatiivi</strong></td>
							</tr>
							<tr>
								<td><pre>PREESENS                   
minä     kiihdyn           
sinä     kiihdyt           
hän      kiihtyy           
me       kiihdymme         
te       kiihdytte         
he       kiihtyvät         
 
PASSIIVI
         kiihdytään        

IMPERFEKTI                 
         kiihdyin          
         kiihdyit          
         kiihtyi           
         kiihdyimme        
         kiihdyitte        
         kiihtyivät        

PASSIIVI
         kiihdyttiin       

PERFEKTI
olen     kiihtynyt         
olet     kiihtynyt         
on       kiihtynyt         
olemme   kiihtyneet        
olette   kiihtyneet        
ovat     kiihtyneet        

PASSIIVI
on       kiihdytty         

PLUSKVAMPERFEKTI
olin     kiihtynyt         
olit     kiihtynyt         
oli      kiihtynyt         
olimme   kiihtyneet        
olitte   kiihtyneet        
olivat   kiihtyneet        

PASSIIVI
oli      kiihdytty         
</pre></td>
								<td>&nbsp;&nbsp;&nbsp;</td>
								<td><pre>  KIELTOMUOTO
  en        kiihdy
  et        kiihdy
  ei        kiihdy
  emme      kiihdy
  ette      kiihdy
  eivät     kiihdy


  ei        kiihdytä

   
  en        kiihtynyt
  et        kiihtynyt
  ei        kiihtynyt
  emme      kiihtyneet
  ette      kiihtyneet
  eivät     kiihtyneet


  ei        kiihdytty


  en    ole kiihtynyt
  et    ole kiihtynyt
  ei    ole kiihtynyt
  emme  ole kiihtyneet
  ette  ole kiihtyneet
  eivät ole kiihtyneet


  ei    ole kiihdytty


  en    ollut  kiihtynyt
  et    ollut  kiihtynyt
  ei    ollut  kiihtynyt
  emme  olleet kiihtyneet
  ette  olleet kiihtyneet
  eivät olleet kiihtyneet


  ei    ollut  kiihdytty
</pre></td>
							</tr>
						</table>
						<table cellspacing="0" cellpadding="0" border="0">
							<tr>
								<td colspan="2" style="padding-bottom:10px;"><strong>Aktiivin konditionaali</strong></td>
							</tr>
							<tr>
								<td><pre>PREESENS 
minä     kiihtyisin        
sinä     kiihtyisit        
hän      kiihtyisi         
me       kiihtyisimme      
te       kiihtyisitte      
he       kiihtyisivät      

PASSIIVI
         kiihdyttäisiin    

PERFEKTI
olisin   kiihtynyt         
olisit   kiihtynyt         
olisi    kiihtynyt         
olisimme kiihtyneet        
olisitte kiihtyneet        
olisivat kiihtyneet        

PASSIIVI
olisi    kiihdytty         
</pre></td>
								<td>&nbsp;&nbsp;&nbsp;</td>
								<td><pre> 
  en        kiihtyisi
  et        kiihtyisi
  ei        kiihtyisi
  emme      kiihtyisi
  ette      kiihtyisi
  eivät     kiihtyisi


  ei        kiihdyttäisi


  en    olisi  kiihtynyt
  et    olisi  kiihtynyt
  ei    olisi  kiihtynyt
  emme  olisi  kiihtyneet
  ette  olisi  kiihtyneet
  eivät olisi  kiihtyneet


  ei    olisi  kiihdytty
</pre></td>
							</tr>
						</table>
						<table cellspacing="0" cellpadding="0" border="0">
							<tr>
								<td colspan="2" style="padding-bottom:10px;"><strong>Aktiivin potentiaali</strong></td>
							</tr>
							<tr>
								<td><pre>PREESENS
minä     kiihtynen         
sinä     kiihtynet         
hän      kiihtynee         
me       kiihtynemme       
te       kiihtynette       
he       kiihtynevät       

PASSIIVI
         kiihdyttäneen     

PERFEKT 
lienen   kiihtynyt         
lienet   kiihtynyt         
lienee   kiihtynyt         
lienemme kiihtyneet        
lienette kiihtyneet        
lienevät kiihtyneet        

PASSIIVI
lienee   kiihdytty         
</pre></td>
								<td>&nbsp;&nbsp;&nbsp;</td>
								<td><pre> 
  en        kiihtyne
  et        kiihtyne
  ei        kiihtyne
  emme      kiihtyne
  ette      kiihtyne
  eivät     kiihtyne


  ei        kiihdyttäne


  en    liene  kiihtynyt
  et    liene  kiihtynyt
  ei    liene  kiihtynyt
  emme  liene  kiihtyneet
  ette  liene  kiihtyneet
  eivät liene  kiihtyneet


  ei    liene  kiihdytty
</pre></td>
							</tr>
						</table>
						<table cellspacing="0" cellpadding="0" border="0">
							<tr>
								<td colspan="2" style="padding-bottom:10px;"><strong>Aktiivin imperatiivi</strong></td>
							</tr>
							<tr>
								<td><pre>PREESENS

(sinä)   kiihdy            
(hän)    kiihtyköön        
(me)     kiihtykäämme      
(te)     kiihtykää         
(he)     kiihtykööt        

PASSIIVI
         kiihdyttäköön     

PERFEKTI

ole      kiihtynyt         
olkoon   kiihtynyt         
olkaamme kiihtyneet        
olkaa    kiihtyneet        
olkoot   kiihtyneet        

PASSIIVI

olkoon   kiihdytty         
</pre></td>
								<td>&nbsp;&nbsp;&nbsp;</td>
								<td><pre> 

  älä       kiihdy
  älköön    kiihtykö
  älkäämme  kiihtykö
  älkää     kiihtykö
  älkööt    kiihtykö


  älköön    kiihdyttäkö



  älä      ole  kiihtynyt
  älköön   olko kiihtynyt
  älkäämme olko kiihtyneet
  älkää    olko kiihtyneet
  älkööt   olko kiihtyneet



  älköön   olko kiihdytty
</pre></td>
							</tr>
						</table>
						<table cellspacing="0" cellpadding="0" border="0">
							<tr>
								<td colspan="2" style="padding-bottom:10px;"><strong>Verbin nominaalimuodot</strong></td>
							</tr>
							<tr>
								<td><pre>I INFINITIIVI              

Lyhyempi muoto:            
         kiihtyä           

Pitempi muoto:             
         kiihtyäkseni      
         kiihtyäksesi
         kiihtyäkseen
         kiihtyäksemme
         kiihtyäksenne
         kiihtyäkseen

III  INFINITIIVI           

inessiivi    kiihtymässä   
elatiivi     kiihtymästä   
illatiivi    kiihtymään    
adessiivi    kiihtymällä
abessiivi    kiihtymättä   
instruktiivi kiihtymän     
                           
Passiivi
instruktiivi kiihdyttämän  
                           
                           
</pre></td>
								<td>&nbsp;&nbsp;&nbsp;</td>
								<td><pre>  II INFINITIIVI

  inessiivi     kiihtyessä
  instruktiivi  kiihtyen

  Passiivi
  inessiivi     kiihdyttäessä






  IV INFINITIIVI

  nominatiivi   kiihtyminen
  partitiivi    kiihtymistä
   

  I PARTISIIPPI 
  aktiivi       kiihtyvä
  passiivi      kiihdyttävä

  II PARTISIIPPI 
  aktiivi       kiihtynyt
  passiivi      kiihdytty
</pre></td>
							</tr>
						</table>

					</div>
				</td>
			</tr></table>		</div>
		<div id="footer"><a href="http://www.oph.fi/"><img src="i/oph_logo_ymmarrasuomea.gif" width="157" height="35" alt="OPH" /></a></div>
	</div>
</body>
</html>
